臺灣雲林地方法院刑事判決
110年度易字第746號
公  訴  人  臺灣雲林地方檢察署檢察官
被      告  陳俊升



上列被告因詐欺案件，經檢察官提起公訴（110年度偵字第8710
號），於本院準備程序中，被告就被訴事實為有罪之陳述，經本
院合議庭裁定由受命法官獨任進行簡式審判程序，判決如下：
    主  文
陳俊升犯詐欺得利罪，累犯，處有期徒刑肆月，如易科罰金，以
新臺幣壹仟元折算壹日。
未扣案犯罪所得價值新臺幣壹萬元之遊戲幣，沒收之，於全部或
一部不能沒收或不宜執行沒收時，追徵其價額。
    事  實
一、陳俊升於民國110年6月9日上午9時許，在其位於雲林縣○○鄉
    ○○村○○路00巷00號之住處內，因輸完豪神娛樂城遊戲幣（下
    稱豪幣），見黃湘瑜欲販售豪幣之信息，陳俊升並無付款真
    意與資力，竟意圖為自己不法所有，基於詐欺得利之犯意，
    以臉書Messenger暱稱「許佳甯」與黃湘瑜聯繫佯稱購買豪
    幣，致黃湘瑜信以為真，陷於錯誤，於同日上午9時38分許
    ，在高雄市小港區之工地，以豪神娛樂城遊戲暱稱「伍迪霹
    靂爛遊戲」帳號移轉價值約新臺幣（下同）1萬元之1,440萬
    豪幣至陳俊升指定之豪神娛樂城遊戲暱稱「錢奴哥」帳號中
    。嗣因黃湘瑜迄未收得陳俊升交付相對應之金錢，始知受騙
    ，報警查悉上情。
二、案經黃湘瑜訴由高雄市政府警察局楠梓分局報告臺灣橋頭地
    方檢察署陳請臺灣高等檢察署檢察長核轉臺灣雲林地方檢察
    署檢察官偵查起訴。　　
    理  由
一、認定犯罪事實所憑之證據及理由
　　上開犯罪事實，業據被告陳俊升於警詢、偵訊、審判中均坦
    承不諱(警卷第3頁至第5頁、偵第10334號卷第29頁、第30頁
    、本院卷第135頁、第141頁、第142頁)，並經證人即告訴人
    黃湘瑜證述在案（警卷第7頁至第9頁、偵第10334號卷第37
    頁、第38頁），且有內政部警政署反詐騙諮詢專線紀錄表1
    紙、豪神娛樂城暱稱「錢奴哥」帳號基本資料及登入紀錄1
    紙、門號0000000000號通訊調閱查詢單1份、豪神娛樂城暱
    稱「伍迪霹靂爛遊戲」帳號贈送遊戲幣頁面擷圖2張、Messe
    nger暱稱「許佳甯」與告訴人間對話紀錄擷圖3張在卷可稽(
    警卷第11頁至第23頁)，足認被告之自白與事實相符，可信
    為真實。本案事證明確，被告犯行堪以認定，應依法論科。
二、論罪科刑之理由
  ㈠刑法第339條第1項、第2項分別規定詐欺取財罪及詐欺得利罪
    ，前者之行為客體係指財物，後者則指取得債權、免除債務
    、延期履行債務或提供勞務等財物以外之財產上不法利益（
    最高法院86年度台上字第3534號判決意旨參照）。查本案被
    告向告訴人詐得網路遊戲幣，並非現實可見之有形體財物，
    而係供人憑以參與線上遊戲使用，屬具有財產上價值之利益
    ，是核被告所為，係犯刑法第339條第2項之詐欺得利罪。公
    訴意旨認為被告涉犯刑法第339條第1項之詐欺取財罪，容有
    未洽，惟此部份社會基礎事實同一，並經本院補充告知詐欺
    得利罪名(本院卷第134頁)，無礙被告訴訟防禦權之行使，
    爰依法變更起訴法條。
　㈡被告前因偽造文書等案件，經本院以108年度訴字第939號判
    決判處有期徒刑3月確定（所犯行使變造準私文書罪部分）
    ，於109年5月5日易科罰金執行完畢等情，有臺灣高等法院
    被告前案紀錄表1份在卷可查，其於受徒刑之執行完畢後，5
    年以內故意再犯本案有期徒刑以上之罪，為累犯。本院審酌
    被告於刑之執行完畢後，仍未能戒慎其行，顯見其對於刑罰
    之反應力薄弱，先前所處之刑罰難收矯治之效，並無應量處
    最低法定刑否則有違罪刑相當原則、亦無法適用刑法第59條
    酌量減輕其刑規定之情形，爰依刑法第47條第1項之規定加
    重其刑。
　㈢爰審酌被告正值青壯，手腳健全，卻不思以正當途徑賺取錢
    財，反以上開方式詐欺告訴人，漠視法紀，恣意侵害他人財
    產權，所為實屬可議。另衡及被告犯後坦承犯行，但未與告
    訴人達成和解賠償告訴人之損失(前經安排調解被告未到，
    目前被告則另案羈押中)，及考量被告所詐得不法利益之價
    額等情節，再參以被告有諸多詐欺前科，有前開被告前案紀
    錄表1份存卷可按，足認素行非佳，與被告自陳高中畢業，
    先前幫忙母親種菜，月薪約3萬元等一切情狀（本院卷第144
    頁），量處如主文所示之刑，並諭知易科罰金之折算標準。
三、沒收
    被告因詐欺獲得價值1萬元遊戲幣之不法利益，屬其犯罪所
    得，被告並未賠償告訴人，應依刑法第38條之1第1項前段、
    第3項規定宣告沒收、追徵。
據上論斷，應依刑事訴訟法第273條之1第1項、第299條第1項前
段、第300條，判決如主文。
本案經檢察官許景睿提起公訴，檢察官黃立夫到庭執行職務。
中    華    民    國    111   年    3    月     29    日
                  刑事第二庭   法  官   黃麗竹 
以上正本證明與原本無異。 
如不服本判決應於收受送達後20日內向本院提出上訴書狀，並應
敘述具體理由。其未敘述上訴理由者，應於上訴期間屆滿後20日
內向本院補提理由書（均須按他造當事人之人數附繕本）「切勿
逕送上級法院」。
                               書記官   黃巧吟
中    華    民    國    111   年    3    月     29    日
　
附錄本案論罪科刑法條全文：
中華民國刑法第339條
意圖為自己或第三人不法之所有，以詐術使人將本人或第三人之
物交付者，處5年以下有期徒刑、拘役或科或併科50萬元以下罰
金。
以前項方法得財產上不法之利益或使第三人得之者，亦同。
前二項之未遂犯罰之。